【裁判字號】    90,易,2211
【裁判日期】    901218
【裁判案由】    竊盜
【裁判全文】
臺灣臺中地方法院刑事判決                          九十年度易字第二二一一號
    公  訴  人  臺灣臺中地方法院檢察署檢察官
    被      告  丙○○
    選任辯護人  秦鴻宣
右列被告因竊盜等案件，經檢察官提起公訴（九十年度偵字第一○四五○號），本院
判決如左：
    主  文
丙○○連續意圖為自己不法之所有，以不正方法由自動付款設備取得他人之物，累犯
，處有期徒刑陸月，如易科罰金，以參佰元折算壹日。
    事  實
一、丙○○前因違反動產擔保交易法及詐欺等案件，分別經臺灣高等法院臺中分院及
    本院判處有期徒刑四月、三月、三月，經定執行刑為有期徒刑八月，於民國八十
    五年十二月二十日縮刑期滿執行完畢。仍不知悔改，利用前與甲○○交往期間，
    持有甲○○合作金庫銀行臺中分行金融卡（帳號：0000000000000
    號），二人分手後，甲○○未及取回之機會，竟意圖為自己不法之所有，並基於
    概括犯意，未經甲○○同意，先後於九十年四月十一日、十二日、十三日、十六
    日、十八日、十九日，持上開金融卡，分別在臺中市○○路之臺中商業銀行、遠
    東國際商銀、安泰銀行及臺中市○○路之慶豐銀行提款機提款二十九次，每次提
    領新台幣（下同）二千元至二萬元不等，連續以此不正方法由自動付款設備取得
    甲○○之現金，合計四十八萬二千一百八十九元。嗣於九十年四月二十一日，甲
    ○○委託胞妹林素英代為提款時，發現存款已被提領一空，經調閱慶豐銀行提款
    機監視錄影帶後，始查知上情。
二、案經臺中縣警察局豐原分局報告臺灣臺中地方法院檢察署檢察官偵查起訴。
    理  由
一、訊據被告丙○○固承認曾於右揭時、地，持甲○○之金融卡提款，總計領得四十
    八萬二千一百八十九元等情；惟矢口否認有何盜領犯行，辯稱：提款均有經過甲
    ○○同意，是為了買二人同居用之房屋云云。經查：
（一）右揭事實，業據被害人甲○○指訴綦詳（見偵卷第七頁反面、第八頁、第二十
      一頁反面，本院卷第十八頁），核與證人即被害人胞妹林素英證稱：甲○○住
      院時，告訴伊如果住院費不夠時，可以去提領，伊找不到提款卡，就在九十年
      四月十九日至二十一日間到慶豐銀行調錄影帶來看，看到丙○○持甲○○之提
      款卡提款，伊後來在九十年四月二十三日去找丙○○，丙○○承認她有去領錢
      等語相符（見本院卷第七十頁），並有合作金庫銀行各類存款分戶交易明細表
      及活期儲蓄存款存摺影本附卷可稽（見偵卷第二四至二六頁）。
（二）被告雖以前詞置辯，惟依其所述：伊與甲○○自八十八年十二月開始同居，九
      十年一月搬到現在住處，甲○○於九十年三月間就沒回來住，九十年四月初二
      人沒再見面，結束關係等語（見偵卷第二十頁反面、第二十一頁），及被害人
      於九十年四月十三日至二十一日因病住院期間，被告均未前往探視乙情（見本
      院卷第十七頁），足見二人於九十年三、四月間即已分手，則被害人焉有同意
      被告於九十年四月十一日至十九日提款以購屋同住之理？又被告以被害人之金
      融卡提領四十八萬二千一百八十九元後，並未用之購屋，而係全數存入其子帳
      戶乙節，業據被告供明在卷（見本院卷第八四頁），故被告所辯提款之目的係
      為購買二人同居用之房屋云云，顯非事實。況被告於警訊、偵查時均坦承：九
      十年四月十一日至十九日提款前並未得到甲○○同意（見偵卷第十、二一頁）
      ，其於本院審理時翻異前詞，改稱提款有經過被害人同意云云，應屬事後卸責
      之詞，不足採信。
（三）綜上所述，被告所辯不足為採。本件事證明確，被告犯行堪以認定。
二、核被告所為，係犯刑法第三百三十九條之二第一項之罪。被告前後二十九次以不
    正方法由自動付款設備取得被害人財物之犯行，時間緊接，犯罪構成要件相同，
    顯係基於概括犯意為之，應依連續犯之規定論以一罪，並加重其刑。被告前因違
    反動產擔保交易法及詐欺等案件，分別經臺灣高等法院臺中分院及本院判處有期
    徒刑四月、三月、三月，經定執行刑為有期徒刑八月，於八十五年十二月二十日
    縮刑期滿執行完畢，有臺灣高等法院被告全國前案紀錄表在卷可憑（見本院卷第
    七頁），其受有期徒刑執行完畢五年內再犯本件有期徒刑以上之罪，為累犯，應
    依法遞加重其刑。爰審酌被告與被害人本為男女朋友，利用二人分手後被害人未
    及取回金融卡之機會，盜領四十餘萬元，對被害人造成之損害非輕，犯罪後猶飾
    詞圖卸，未見悔意，惟目前已返還被害人二十萬元，有被告與林素英於九十年四
    月二十三日所立之字據在卷可參（見偵卷第十七頁）等一切情狀，量處如主文所
    示之刑，並諭知易科罰金之折算標準。
三、公訴意旨另以：被告丙○○意圖為自己不法之所有，於九十年四月間某日，趁被
    害人甲○○住院無人在家之際，無故侵入被害人位於臺中縣豐原市○○路三六號
    住處（侵入住宅部分未據告訴），竊取被害人所有放置於房間櫃子內之上開金融
    卡一張，而認被告此部分涉有刑法第三百二十條第一項之竊盜罪嫌。惟按犯罪事
    實應依證據認定之，無證據不得推定其犯罪事實，刑事訴訟法第一百五十四條定
    有明文。本件公訴人認被告涉有竊盜罪嫌，無非以被害人之指訴、證人林素英之
    證詞及被告前後所稱被害人交付金融卡之時、地不符等為其主要論據。訊據被告
    堅決否認有何竊取被害人金融卡之犯行，辯稱：金融卡是二人交往期間，被害人
    交予伊保管使用的，伊並未在被害人住院期間，進入被害人家中竊取金融卡等語
    。經查：
（一）被害人因酒精戒斷症候群及肝硬化併食道靜脈曲張等疾病，於九十年四月十三
      日至二十一日住院治療，有行政院衛生署豐原醫院診斷證明書附卷可參（見偵
      卷第二三之一頁）。而本件被告係於九十年四月十一日至十九日，持被害人之
      金融卡盜領現金，業如前述。換言之，被告於九十年四月十一日即持有被害人
      之金融卡，而斯時被害人尚未入院治療，仍居住在前揭社皮路住處，是公訴人
      所指被告趁被害人住院無人在家期間，侵入被害人住處竊取金融卡，即有未合
      。
（二）被害人雖否認有將金融卡交予被告使用之事實，然依證人即被告位於臺中市○
      ○路七五號三樓之一住處管理員乙○○於本院結稱：丙○○與甲○○在九十年
      二月間，一起來找伊租房子，押租金及介紹費加起來約五萬九千元，當天甲○
      ○付了五千元定金後，將提款卡交給丙○○，丙○○一、二天後就將餘款付清
      等語（見本院卷第四五頁），可知被告與被害人交往期間，被害人確有將金融
      卡交予被告使用之習慣。而證人林素英係於發現被害人帳戶內存款遭提領一空
      ，前往慶豐銀行調閱提款機監視錄影帶後，始知悉被告持被害人之金融卡提款
      ，並未親眼目睹被告進入被害人位於社皮路之住處行竊，是其所證述：丙○○
      去過甲○○家中一、二次，甲○○家為平房，甲○○住院期間，家裡沒人，翻
      牆即可進去等語，應屬個人推測之詞，不足為被告有罪之證明。
（三）雖被告於警訊、偵查及本院審理時所稱被害人交付金融卡之時、地，有前後不
      一之情形，惟被告就此辯稱：係因甲○○將金融卡交予伊後，有時會拿回去使
      用，用完再交給伊，且已時隔二年，無法確切記憶所致（見本院卷第八三、八
      四頁）。被告此部分所辯核與常理無違，堪予採信，自難以其前後所述有不一
      之情形而逕為不利於被告之認定。
（四）綜上所述，公訴人所舉證據不足證明被告犯有竊盜罪。此外復查無其他積極證
      據證明被告確有公訴人所指竊盜犯行，惟公訴意旨既認此部分與前揭論罪科刑
      部分有牽連犯之裁判上一罪關係，爰不另為無罪之諭知。
據上論斷，應依刑事訴訟法第二百九十九條第一項前段，刑法第五十六條、第三百三
十九條之二第一項、第四十七條、第四十一條第一項前段，罰金罰鍰提高標準條例第
二條，判決如主文。
本案經檢察官詹漢山到庭執行職務。
中      華      民      國      九十      年      十二      月    十八  日
                                臺灣臺中地方法院刑事第四庭
                                     審判長法  官
                                           法  官
                                           法  官
得上訴
附錄論罪科刑法條
刑法第三百三十九條之二第一項


司法院資訊處製作；財團法人民間司法改革基金會備份。
